臺灣臺中地方法院民事裁定
111年度家聲抗字第20號
抗  告  人  湯小燕  
相  對  人  林國盛  

上列抗告人因與相對人間聲請履行同居事件，對於中華民國110
年9月6日本院109年度家婚聲字第57號裁定提起抗告，本院第二
審合議庭裁定如下：
    主    文
一、抗告駁回。
二、抗告程序費用由抗告人負擔。
    理    由
一、抗告意旨略以：抗告人於民國110年6月28日收受臺灣臺中地
    方法院109年度家婚聲字第57號民事裁定後，已於同年7月2
    日將抗告狀送交福建省永春縣人民法院，並未超過10日之抗
    告期間。又兩造於108年9月間即開始同居生活，故於109年3
    月3日在福建省永春縣民政局結婚登記手續時，抗告人已懷
    有身孕，並於109年11月2日產子；然相對人於109年5月6日
    離開福建返回臺灣後，並未辦理讓抗告人前往臺灣探親之手
    續，故抗告人根本無法前往臺灣探親，也無法與抗告人同居
    生活，但過錯及責任均是由相對人所造成的，爰依法提起抗
    告等語。
二、第二審法院認上訴為無理由者，應為駁回之判決，民事訴訟
    法第449條第1項定有明文，前開規定，依同法第495條之1第
    1項規定，亦準用於抗告程序；又依家事事件法第97條及非
    訟事件法第46條規定，於家事非訟事件之抗告亦準用之。
三、經查，相對人前對抗告人提起聲請履行同居，經本院以109
    年度家婚聲字第57號受理後，於110年2月25日民事裁定（下
    稱履行同居裁定）准許在案，並依法將履行同居裁定囑託財
    團法人海峽交流基金會（下稱海基會）對抗告人在大陸地區
    之住所送達，於同年6月28日送達抗告人收受，有送達證書
    附在原審卷內可稽，則前開履行同居裁定即於同年6月28日
    發生合法送達之效力，抗告期間自履行同居裁定送達翌日起
    ，加計在途期間37日，抗告期間本應至同年8月14日即告屆
    滿，惟因該日為假日，故順延至同年8月16日屆滿，然抗告
    人所提具之抗告狀卻遲至同年8月31日始隨同海基會同年8月
    27日海雄（法）字第1100024039號之書函送達本院，此亦有
    前揭書函上本院收文章所示收文日期可按，是抗告人對履行
    同居裁定提起抗告，顯已逾10日之抗告不變期間。原審依前
    開規定，以抗告人已逾抗告期間始提起抗告，因而駁回抗告
    人之抗告，核無不當。本件抗告人仍執前詞提起抗告，指摘
    原審裁定有所違誤或不當，為無理由，應予駁回。至於抗告
    人另主張其未能履行同居係可歸責於相對人乙節，因抗告人
    提起本件抗告為無理由，依法不能准許，業詳前述，則本院
    就抗告人前開實體上之主張即無從審酌，附此敘明。
四、依家事事件法第97條，非訟事件法第46條，民事訴訟法第49
    5條之1第1項、第449條第1項、第95條、第78條，裁定如主
    文。
中　　華　　民　　國　　111 　年　　4 　　月　　28　　日
                  家事法庭審判長   法  官  陳忠榮
                                   法  官  郭書豪
                                   法  官  林士傑
以上正本係照原本作成。
如不服本裁定應於送達後10日內向本院提出再抗告狀（應附繕本
），並繳納再抗告費新臺幣1,000元。再為抗告應以適用法規顯
有錯誤為理由，並應委任律師為代理人。
中　　華　　民　　國　　111 　年　　4 　　月　　28　　日
                                   書記官  陳盟佳